臺灣臺北地方法院刑事判決　　　　　　 95年度易字第2518號
公　訴　人　臺灣臺北地方法院檢察署檢察官
被　　　告　乙○○
上列被告因傷害案件，經檢察官提起公訴（95年度偵字第5326
號），因被告於準備程序為有罪陳述，經本院合議庭裁定適用簡
式審判程序，判決如下：
    主  文
乙○○傷害人之身體，累犯，處有期徒刑參月，如易科罰金，以
銀元參佰元即新台幣玖佰元折算壹日。
    事  實
一、乙○○前因贓物案件，經臺灣高等法院以93年度上易字第
    457號判處有期徒刑4月，甫於民國94年1月30日執行完畢（
    構成累犯）。詎不知悔改，於95年1月7日16時許，在台北市
    萬華區○○街245號前，因細故與甲○○發生爭執，竟基於
    傷害他人身體之犯意，徒手毆打甲○○，致甲○○受有右側
    第二掌骨骨折之傷害。
二、案經甲○○告訴暨臺北市政府警察局萬華分局報告臺灣臺北
    地方法院檢察署檢察官偵查起訴。
    理  由
一、右揭事實，訊據被告供認不諱，僅辯稱：伊當日只有徒手毆
    打告訴人，並未持酒瓶、鐵鎚等語。經查，本件被告確有傷
    害告訴人甲○○之事實，業經告訴人甲○○於警詢、偵查指
    訴在卷，復有臺北市立聯合醫院和平院區診斷證明書1紙附
    卷可稽，堪認被告之自白與事實相符，從而本件事證明確，
    不論被告有無持酒瓶、鐵鎚，均已不影響被告犯有傷害罪之
    認定。惟有關酒瓶、鐵鎚部分之指訴，因相關證物並未扣案
    ，故只有告訴人本部分之片面指述，既無其他積極證據足資
    認定被告在行為時，確持有上開器物，本院自無從就該部分
    遽為被告持有器物之認定，爰就該部分逕於事實欄予以更正
    ，且未併予諭知沒收，附此敘明。
二、新舊法之比較適用：
    次按被告於犯罪時之刑法第41條第1項前段規定：「犯最重
    本刑為5年以下有期徒刑以下之刑之罪，而受6個月以下有期
    徒刑或拘役之宣告，因身體、教育、職業、家庭之關係或其
    他正當事由，執行顯有困難者，得以1元以上3元以下折算一
    日，易科罰金。」。而被告行為時之易科罰金折算標準，依
    修正前罰金罰鍰提高標準條例第2條前段（現已刪除）規定
    ，就罰金原定數額提高為100倍折算1日。依上開說明，本件
    被告行為時之易科罰金折算標準，應以銀元300元折算1日，
    經折算為新臺幣後，即應以新臺幣900元折算為1日。惟95年
    7月1日修正公布施行之刑法第41條第1項前段則規定：「犯
    最重本刑為5年以下有期徒刑以下之刑之罪，而受6個月以下
    有期徒刑或拘役之宣告者，得以新臺幣1千元、2千元或3千
    元折算1日，易科罰金」。比較修正前後之易科罰金折算標
    準，以95年7月1日修正公布施行前之規定，較有利於被告，
    從而，被告既經本院判處有期徒刑3月，即應依刑法第2條第
    1項前段，適用修正前刑法第41條第1項前段規定，併諭知易
    科罰金折算標準，併此敘明。
三、核被告所為，係犯刑法第277條第1項傷害罪。又被告前因犯
    罪受有期徒刑之執行完畢後，5年內再犯本件有期徒刑以上
    之罪，為累犯，應依刑法第47條規定加重其刑。
四、應適用法條：
  (一)刑事訴訟法第273 條之1 第1 項，第299 條第1 項前段、第
    310 條之2、第454 條第1項、第2項。
  (二)刑法第2條第1項、第277條第1項、（修正前）第47條、（修
    正前）第41條第1項前段。
  (三)（修正前）罰金罰鍰提高標準條例第1條前段、第2條、現行
    法規所定貨幣單位折算新台幣條例第2條。
五、如不服本件判決，得自收受送達之日起10日內，向本院提起
    上訴。
本案經檢察官高怡修到庭執行職務。
中　　華　　民　　國　　96　　年　　1 　　月　　22　　日
                      臺灣臺北地方法院刑事第十五庭
                              法  官    楊台清
上正本證明與原本無異。
如不服本判決，應於判決送達後10日內向本院提出上訴狀（應抄
附繕本）。告訴人或被害人如對於本判決不服者，應具備理由請
求檢察官上訴，其上訴期間之計算係以檢察官收受判決正本之日
期為準。
                              書記官    陳麗津
中　　華　　民　　國　　96　　年　　1 　　月　　22　　日
附錄本判決論罪科刑法條全文：
中華民國刑法第277條第1項
傷害人之身體或健康者，處3年以下有期徒刑、拘役或1,000元以
下罰金。
